# 请教陈老师，关于每股收益

提问人：gotoschool_ 时间：2020-06-12 11:33:04
陈老师您好：
派发股票股利、公积金转增资本、拆股和并股，在计算基本每股收益时候，为什么不考虑时间权重，实在理解不了，还请陈老师指点下

回答人：chenyiwei
这些情况都是权益总额不变情况下的内部结转，即增加股本时并未伴随着企业可用经济资源的增加，对企业而言这种股本增加事实上是没有经济实质的。所以不考虑时间权重，直接视同在最早期间期初已经发行在外，以保证可比性。